# 豁免编制合并报表的条件

提问人：02068134 时间：2013-05-13 18:17:33
请教陈版主和各位老师，关于IAS27第 10 段豁免编制合并报表的条件的理解： 10 A parent need not present consolidated financial statements if and only if: (a) the parent is itself a wholly-owned subsidiary, or is a partially-owned subsidiary of another entity and its other owners, including those not otherwise entitled to vote, have been informed about, and do not object to, the parent not presenting consolidated financial statements; (b) the parent's debt or equity instruments are not traded in a public market (a domestic or foreign stock exchange or an over-the-counter market, including local and regional markets); (c) the parent did not file, nor is it in the process of filing, its financial statements with a securities commission or other regulatory organisation for the purpose of issuing any class of instruments in a public market; and (d) the ultimate or any intermediate parent of the parent produces consolidated financial statements available for public use that comply with International Financial Reporting Standards.关于第(d)提到的 availabel for public use的理解，这是特指上市公司吗？如果报告主体的母公司已编制合并报表但非上市公司，那么在报告主体财务报表中注明获取报告主体的母公司合并报表的途径（某某联系人），这样是否也在准则的允许豁免编制合并报表的范围内？非常感谢！

回答人：chenyiwei
回复 02068134 的帖子
我理解并不一定必然需要像上市公司那样通过指定的信息披露渠道向全体社会公众公布，只要求能够满足该母公司自身报表的预期使用者获取其上级母公司的合并报表信息的需求即可，即使用范围不超出其正常情况下预定使用者的范围。

提问人：airbit 时间：2013-05-16 09:57:31
回复 chenyiwei 的帖子
陈版，您好！
请问国内准则是否也适用这种豁免？谢谢！

回答人：chenyiwei
目前的《企业会计准则第 33 号——合并财务报表》中没有这样的豁免。但修订后的合并报表会计准则将引入此类豁免规定，但具体的豁免范围可能会与IFRS下的该规定存在一定差异。